臺灣臺南地方法院刑事判決
109年度訴字第1406號
公  訴  人  臺灣臺南地方檢察署檢察官
被      告  洪晳瑋



            鄭智仁




上列被告因違反商業會計法等案件，經檢察官提起公訴（108年
度偵字第14548號），本院依簡式審判程序判決如下：
    主  文
洪晳瑋共同犯行使業務登載不實文書罪，共陸罪，各處有期徒刑
參月，如易科罰金，均以新臺幣壹仟元折算壹日。又共同犯稅捐
稽徵法第四十七條第一項第一款之逃漏稅捐罪，處有期徒刑肆月
，如易科罰金，以新臺幣壹仟元折算壹日。又共同犯填製不實會
計憑證罪，共柒罪，各處有期徒刑參月，如易科罰金，均以新臺
幣壹仟元折算壹日。應執行有期徒刑柒月，如易科罰金，以新臺
幣壹仟元折算壹日。緩刑貳年，並應於本判決確定之日起參個月
內向公庫支付新臺幣拾伍萬元。
鄭智仁共同犯行使業務登載不實文書罪，共陸罪，均累犯，各處
有期徒刑肆月，如易科罰金，均以新臺幣壹仟元折算壹日。又共
同犯稅捐稽徵法第四十七條第一項第一款之逃漏稅捐罪，累犯，
處有期徒刑伍月，如易科罰金，以新臺幣壹仟元折算壹日。又共
同犯填製不實會計憑證罪，共柒罪，均累犯，各處有期徒刑肆月
，如易科罰金，均以新臺幣壹仟元折算壹日。應執行有期徒刑壹
年，如易科罰金，以新臺幣壹仟元折算壹日。
    事實及理由
一、犯罪事實：洪晢瑋係設在高雄市○○區○○街○○○號一樓之「浩
    晟環保科技股份有限公司」（下稱浩晟公司）之登記負責人
    ，鄭智仁係浩晟公司之實際負責人，總攬浩晟公司之運作事
    務，洪晢瑋、鄭智仁均為稅捐稽徵法所規定之納稅義務人，
    及洪晢瑋為商業會計法所規範之商業負責人，均明知應依交
    易之實際情況，據實製作商業會計憑證，竟仍共同為下列行
    為：
（一）於民國一０四年一月至一０五年十月間，明知公司無向如附
      表一所示十七家公司進貨之事實，仍基於共同行使業務上
      登載不實文書及逃漏稅捐之犯意，取得如附表一所示發票
      共一四三張、金額共新臺幣（下同）六千一百五十八萬九
      千二百五十三元，進項稅額三百零七萬九千四百六十七元
      ，並如附表一所示各稅期，將上揭不實內容之發票交不知
      情之記帳業者，向財政部高雄國稅局填具於各稅期之營業
      人銷售額與稅額申報書上，申報當年度營業稅而行使之，
      並於附表一編號三所示稅期，以此不正當方法，逃漏營業
      稅十四萬五千八百二十四元，足生損害於稅捐稽徵機關對
      於稅捐稽徵及核課管理之正確性。
（二）於一０四年一月至一０五年十月間，並無銷貨予如附表二所
      示十八家公司之事實，竟共同基於幫助他人逃漏營業稅捐
      、填製不實會計憑證之犯意，仍開立如附表二所示之不實
      發票一四０張而填製不實會計憑證，金額計六千四百五十
      五萬七千四百三十三元，供如附表二所示公司作為進項憑
      證，扣抵銷項稅額三百二十二萬七千八百七十二元，幫助
      如附表二所示鈺長科技有限公司、玖証工業有限公司、永
      達亨有限公司、泰興砂石有限公司、樺勝環保事業股份有
      限公司、杰拓能源實業股份有限公司等六家公司以此不正
      當之方法，逃漏營業稅共六十七萬元，足以生損害於稅捐
      稽徵機關課徵稅捐之正確性（上揭發票數、發票金額、稅
      額、逃漏營業稅額均經檢察官當庭更正起訴書如上）。案
      經財政部高雄國稅局函送臺灣高雄地方檢察署陳請臺灣高
      等檢察署令轉臺灣臺南地方檢察署檢察官偵查起訴。
二、本件係被告洪晳瑋、鄭智仁有罪之陳述，而經本院裁定以簡
　　式審判程序加以審理，依據刑事訴訟法第二百七十三條之二
　　規定排除嚴格證據調查；並依同法第三百十條之二準用第四
    百五十四條之規定製作略式判決書，先予敘明。
三、證據名稱：
（一）被告洪皙瑋之自白（見他卷第一三九至一四一頁、本院卷
       第二一九頁、第四一八頁、第四三五頁）、被告鄭智仁
      之自白（見證據卷一第二四一  至二四三頁、證據卷四第
      九二八至九三三、他卷第一二七至一三二頁、偵二卷第一
      ０九至一一四頁、本院卷第二一九頁、第四一八頁、第四
      三六頁）。
（二）財政部高雄國稅局刑事案件告發書、浩晟公司之營業稅稅
      籍資料查詢作業列印、浩晟公司涉嫌取得及開立不實發票
      明細表、浩晟公司一０四年一月至一０五年十月營業人進銷
      項交易對象彙加明細表【進項來源】、【銷項去路】、進
      銷項憑證明細資料表（交易對象：宜百昱有限公司、聚金
      科技企業有限公司、允立工業有限公司、永力興鋼鐵工業
      有限公司、岡燕實業有限公司、寶鋼工業有限公司、西武
      鋼鐵工業有限公司、銘崑工業有限公司、周全工業有限公
      司、丸紅興業有限公司、宏馳興業有限公司、耀東工業有
      限公司、台江重工有限公司、鈺長科技有限公司、賀康工
      業有限公司、高泰工業有限公司、樺勝環保事業股份有限
      公司、玖証工業有限公司、永達亨有限公司、泰興砂石有
      限公司、杰拓能源實業股份有限公司）、浩晟公司專案申
      請調檔查核清單、宜百昱有限公司、聚金科技企業有限公
      司、允立工業有限公司、永力興鋼鐵工業有限公司、岡燕
      實業有限公司、寶鋼工業有限公司、西武鋼鐵工業有限公
      司、銘崑工業有限公司、周全工業有限公司、丸紅興業有
      限公司、宏馳興業有限公司、耀東工業有限公司、台江重
      工有限公司、鈺長科技有限公司、賀康工業有限公司、高
      泰工業有限公司、玖証工業有限公司、永達亨有限公司、
      泰興砂石有限公司、杰拓能源實業股份有限公司一０四年
      一月至一０五年十月營業人進銷項交易對象彙加明細表【
      進項來源】、【銷項去路】、財政部南區國稅局一一０年
      一月十一日南區國稅審四字第一一０一０００二０七號函一份
      、財政部南區國稅局一一０年一月十四日南區國稅審四字
      第一一０一０００三九一號函暨附件浩晟公司一０四年一月至
      一０五年十月之逐期計算虛進虛銷【含冒退稅款】應補徵
      稅額及漏稅額計算表、財政部高雄國稅局一一０年二月二
      日財高國稅審四字第一一０一００一七００號函暨附件浩晟公
      司開立不實統一發票明細表（見證據卷一第十三至二十頁
      、第一三一至一三二頁、第一四六至一七九頁、證據卷二
      第二九一至二九二頁、第三二一至三六九頁、第三九三至
      三九八頁、第四二六至四四二頁、第四六六至四七二頁、
      第四八二至五０八頁、第五一七至五二二頁、第五六三至
      五六四頁、證據卷三第五六七至五六八頁、第五八八至五
      九三頁、第六一九至六二四頁、第六四四至六五０頁、第
      六九０至六九九頁、第七二四至七二九頁、第七五五至七
      六０頁、第八六七至八六九頁、第八七二至八七三頁、第
      八九九至九０四頁、證據卷四第九六六至九六七頁、第一０
      ０九至一０一四頁、第一０四一至一０四二頁、第一一七二至
      一一七五頁、第一一八三頁、第一二五四至一二五五頁、
      第一二六六至一二七０頁、他卷第五至二十三頁、本院卷
      第三二三至三二四頁、第三二七至三三０頁、第三三五至
      三三八頁）。
四、按刑法第二百十五條所謂業務上作成之文書，係指從事業務
    之人，本於業務上所作成之文書者（最高法院四十七年台上
    字第五一五號判例意旨參照）。又營業人應以每二月為一期
    ，製作「營業人銷售額與稅額申報書」向稅捐稽徵機關申報
    ，係加值型及非加值型營業稅法第三十五條第一項規定之法
    定申報義務，而此申報行為既與公司之營業有密切關連，為
    公司反覆所為之社會行為，其雖非公司經營之主要業務，惟
    仍不失為附屬於該公司主要營業事項之附隨業務，「營業人
    銷售額與稅額申報書」即屬業務上作成之文書，是從事業務
    之人，明知為不實之事項，填載在此申報書而持以向稅捐機
    關行使，即應成立刑法第二百十六條、第二百十五條之行使
    業務登載不實文書罪（最高法院一０二年台上字第二五九九
    號、一０五年度台上字第五四五號判決意旨參照）。核被告
    洪晳瑋、鄭智仁於犯罪事實欄（一）中，附表一編號一、二
    、四至七之六次稅期所為，均係犯刑法第二百十六條、第二
    百十五條之行使業務登載不實文書罪（此六次稅期並無逃漏
    稅捐，詳述如後）；附表一編號三之稅期所為，係犯稅捐稽
    徵法第四十七條第一項第一款、第四十一條之公司負責人為
    納稅義務人，以不正當方法逃漏稅捐罪、刑法第二百十六條
    、第二百十五條之行使業務登載不實文書罪（檢察官當庭增
    列刑法第二百十六條、第二百十五條論罪法條）。於犯罪事
    實欄（二）中之七次稅期所為，均係犯商業會計法第七十一
    條第一款之填製不實會計憑證罪；另附表二編號一鈺長科技
    有限公司、編號二、三、四玖証工業有限公司、永達亨有限
    公司、編號五泰興砂石有限公司、編號六樺勝環保事業股份
    有限公司、杰拓能源實業股份有限公司、編號七杰拓能源實
    業股份有限公司之七次稅期幫助逃漏稅行為，均係犯稅捐稽
    徵法第四十三條第一項之幫助逃漏稅捐罪（附表二所示之淇
    豐國際貿易有限公司、宜百昱有限公司、正極興業有限公司
    、暔台工業有限公司、銘鋒工業有限公司、懋發企業有限公
    司、勝川興業有限公司、穩統工業有限公司、正極興業有限
    公司大寮分公司、宗錸工業有限公司、達駿工業有限公司、
    聚金科技企業有限公司部分，並無幫助逃漏稅捐之問題，詳
    述如後）。上揭業務登載不實之低度行為，應均為行使之高
    度行為所吸收，不另論罪；其等利用不知情之記帳業者登載
    不實之「營業人銷售額與稅額申報書」，並持之向稅捐機關
    申報而為行使，藉以實行犯罪，則為間接正犯。被告鄭智仁
    、洪晳瑋，就上揭犯行，有犯意聯絡及行為分擔，均為共同
    正犯。又被告鄭智仁雖非法律規定之商業負責人，但與商業
    負責人即被告洪晳瑋共犯，依刑法第三十一條第一項但書規
    定，被告鄭智仁因無商業負責人之身分，固得減輕其刑，惟
    審酌被告鄭智仁於本件虛開發票居於主導地位，考量其涉案
    程度與惡性，非得依上開規定減輕其刑。被告洪晳瑋、鄭智
    仁於附表一編號三所示稅期內行使業務登載不實文書、逃漏
    稅捐犯行、附表一編號一、二、四所示稅期內行使業務登載
    不實文書犯行及附表二編號一至四、六所示稅期內接連填製
    不實會計憑證、幫助逃漏稅捐犯行，犯罪時間密接，手法相
    類，且侵害同一法益，主觀上基於單一犯意而為，客觀上各
    行為獨立性極為薄弱，應僅各論以接續一罪。被告洪晳瑋、
    鄭智仁於附表一編號三稅期中，同時觸犯行使業務登載不實
    文書、逃漏稅捐罪名，又於附表二各稅期中，同時觸犯填製
    不實會計憑證、幫助逃漏稅捐罪名，均屬想像競合犯，應依
    刑法第五十五條之規定，分別從一重之逃漏稅捐罪及填製不
    實會計憑證罪處斷。又附表一、附表二各七次稅期，因申報
    期間不同，犯意各別，行為互殊，應分論併罰。被告鄭智仁
    前因贓物案件，經臺灣高等法院臺南分院以一００年度上易字
    第二四八號判處有期徒刑五月確定，並於一００年八月三十日
    易科罰金執行完畢等事實，有臺灣高等法院被告前案紀錄表
    一份附卷可稽，其於有期徒刑執行完畢後，五年以內故意再
    犯本案有期徒刑以上之罪，為累犯，另依司法院大法官釋字
    第七七五號解釋意旨，係認在法院認為個案應量處最低法定
    刑，又無法適用刑法第五十九條酌量減輕其刑規定之情形下
    ，始應依該解釋意旨裁量不予加重最低本刑，並宣告最低法
    定刑，被告所犯，並無上開解釋所指例外情事，應依刑法第
    四十七條第一項規定加重其刑。被告鄭智仁於一０六年間，
    因另案為臺灣臺南地方檢察署檢察官以一０六年度他字第三
    一七三、一七一三號案件偵查時，即於一０六年十二月二十
    八日向臺灣臺南地方檢察署檢察官具狀坦承有不實開立浩晟
    公司統一發票及利用朋友公司開立不實統一發票之事實（見
    本院卷第二九五至二九九頁所附被告鄭智仁之陳報狀及公司
    名冊），嗣財政部高雄國稅局於一０八年五月七日始具狀向
    臺灣高雄地方檢察署告發浩晟公司開立不實發票，臺灣高雄
    地方檢察署檢察官始對本案進行偵查等情，有財政部高雄國
    稅局一０八年五月七日財高國稅審四字第一０八００００六四二號
    函所檢附之刑事案件告發書各一份在卷可佐（見臺灣高雄地
    方檢察署一０八年度他字第三五０六號卷第三至二十三頁）。
    被告鄭智仁既於國稅局告發之前，主動向偵查另案之臺灣臺
    南地方檢察署檢察官坦承本案犯行，應係在有偵查權之公務
    員或機關發覺其犯嫌前，坦承本案犯行而願接受裁判，符合
    刑法第六十二條自首規定，依法減輕其刑，並先加重後減輕
    之。爰審酌被告洪晳瑋、鄭智仁犯罪動機、素行、明知開立
    不實發票以供其他公司使用及收受不實發票憑以申報營業稅
    ，危害稅捐稽徵公正並增加查核困難、浩晟公司各期虛開、
    虛進之統一發票張數不少，被告鄭智仁係居於主導地位、被
    告洪晳瑋已繳畢本件欠稅及滯納金，兼衡渠等二人自述學經
    歷、生活狀況及犯後坦承之態度等一切情狀，分別量處主文
    所示之刑，並諭知易科罰金之折算標準及定應執行之刑。末
    查，被告洪晳瑋前未曾受有期徒刑以上刑之宣告，有臺灣高
    等法院被告前案紀錄表一份附卷可稽，因一時貪念，思慮未
    周，致罹此罪名，犯後坦承犯罪，尚有悔意，並已繳畢欠稅
    及滯納金，有財政部高雄國稅局稅款及財務罰鍰繳款書一紙
    卷可佐（見本院卷第四五九頁），經此偵查審判科刑，已足
    促其警惕，而無再犯之虞，本院認上開宣告之刑，以暫不執
    行為適當，併宣告被告洪晳瑋緩刑二年，又為使其能於本案
    從中記取教訓，避免其再度犯罪，依刑法第七十四條第二項
    第四款規定，命被告洪晳瑋於本判決確定之日起三個月內，
    向國庫支付十五萬元。
五、
（一）公訴意旨另認：被告洪晳瑋、鄭智仁㈠共同基於逃漏稅捐
      之犯意，於附表一編號一、二、四至七稅期以不正當方法
      逃漏營業稅；㈡又共同基於幫助他人逃漏營業稅之犯意，
      於附表二各稅期中，開立如附表二所示淇豐國際貿易有限
      公司、宜百昱有限公司、正極興業有限公司、暔台工業有
      限公司、銘鋒工業有限公司、懋發企業有限公司、勝川興
      業有限公司、穩統工業有限公司、正極興業有限公司大寮
      分公司、宗錸工業有限公司、達駿工業有限公司、聚金科
      技企業有限公司所申報之不實發票與上開公司，經上開公
      司持以申報憑供扣抵銷項稅額，而幫助該等公司納稅義務
      人，以此不正當方法逃漏營業稅捐。因認被告洪晳瑋、鄭
      智仁此部分共同涉嫌違反稅捐稽徵法第四十七條第一項第
      一款、第四十一條之公司負責人為納稅義務人，以不正當
      方法逃漏稅捐罪嫌及同法第四十三條第一項幫助逃漏稅捐
      罪嫌。
（二）按犯罪事實應依證據認定之，無證據不得認定其犯罪；  
      不能證明被告犯罪者，應諭知無罪之判決，刑事訴訟法  
      第一百五十四條第二項、第三百零一條第一項分別定有明
      文。另按稅捐稽徵法第四十一條之規定係屬結果犯，除犯
      罪之目的在逃漏稅捐外，並須有逃漏應納稅捐之結果事實
      ，始足構成該條之罪。而同法第四十三條所規定之幫助犯
      第四十一條之罪，當亦應以受幫助之納稅義務人確有犯第
      四十一條之事實與結果者，方有幫助逃漏稅捐罪責成立之
      可言。而行為人虛設公司、行號，為製造該虛設公司、行
      號確有營業之假象，乃與其他虛設公司、行號彼此間對開
      發票，或自有實際營業而無實際銷售貨物或勞務之公司、
      行號取得發票，因該虛設公司、行號並無實際營業行為，
      即無逃漏營業稅捐之可言（最高法院九十九年度台上字第
      七八一號判決意旨參照）。經查：㈠本院向財政部南區國
      稅局函詢浩晟公司一０四年一月至一０五年十月之實際逃漏
      營業稅額，函覆略謂僅一０四年九月、十月稅期逃漏營業
      稅額為十四萬五千八百二十四元，其他稅期均無逃漏營業
      稅等情，有南區國稅局一一０年一月十四日南區國稅審四
      字第一一０一０００三九一號函在卷可佐。㈡檢察官於偵查中
      及本院向財政部中區、南區國稅局、高雄國稅局函詢附表
      二所示之淇豐國際貿易有限公司、宜百昱有限公司、正極
      興業有限公司、暔台工業有限公司、銘鋒工業有限公司、
      懋發企業有限公司、勝川興業有限公司、穩統工業有限公
      司、正極興業有限公司大寮分公司、宗錸工業有限公司、
      達駿工業有限公司、聚金科技企業有限公司逃漏營業稅之
      數額，函覆略謂全部虛進虛銷並無逃漏營業稅額等情，有
      財政部高雄國稅局一０七年六月十二日財高國稅審四字第
      一０七００００三二五號、一０八年四月二日財高國稅審四字第
      一０八０一０四三六０號、一一０年二月二日財高國稅審四字
      第一一０一００一七００號、財政部中區國稅局一０八年三月二
      十八日中區國稅審四字第一０八二００三二八六號、財政部
      南區國稅局一０八年八月十二日南區國稅審四字第一０八一
      ００五四六四號、一０九年一月三日南區國稅審四字第一０九
      ００００一七六號、一０九年一月三十一日南區國稅審四字第
      一０九００００九一九號函及彙整表在卷可佐（見本院卷第二
      五九至二八三頁、第三三五至三三八頁），揆諸上開最高
      法院判決意旨，浩晟公司於如附表一編號一、二、四至七
      之稅期既無逃漏營業稅額，此部分自難以稅捐稽徵法第四
      十七條第一項第一款、第四十一條之公司負責人為納稅義
      務人，以不正當方法逃漏稅捐罪相繩。另淇豐國際貿易有
      限公司、宜百昱有限公司、正極興業有限公司、暔台工業
      有限公司、銘鋒工業有限公司、懋發企業有限公司、勝川
      興業有限公司、穩統工業有限公司、正極興業有限公司大
      寮分公司、宗錸工業有限公司、達駿工業有限公司、聚金
      科技企業有限公司之營業人，並無實質逃漏營業稅額之客
      觀事實，自與稅捐稽徵法第四十一條、第四十七條第一項
      第一款之公司負責人為納稅義務人以不正方法逃漏稅捐罪
      之構成要件有間，被告洪晳瑋、鄭智仁並無幫助此部分逃
      漏稅捐之可能。此外，復查無其他積極證據足以證明被告
      洪晳瑋、鄭智仁有此部分之逃漏稅捐及幫助逃漏稅捐犯行
      ，應認此部分犯罪之舉證，尚有不足。惟公訴意旨認此部
      分若成立犯罪，各與上揭所認定附表一、附表二各稅期之
      有罪部分，分別具有想像競合之裁判上一罪關係，爰不另
      為無罪之諭知。
據上論斷，依刑事訴訟法第二百九十九條第一項前段、第二百七
十三條之一第一項、第二百八十四條之一、第三百十條之二，稅
捐稽徵法第四十七條第一項第一款、第四十一條、第四十三條第
一項，商業會計法第七十一條第一款，刑法第十一條前段、第二
十八條、第二百十六條、第二百十五條、第五十五條、第四十七
條第一項、第六十二條、第四十一條第一項、第八項、第五十一
條第五款、第七十四條第一項第一款、第二項第四款，刑法施行
法第一條之一，判決如主文。
本案經檢察官莊立鈞提起公訴，檢察官謝欣如到庭執行職務。
中　　華　　民　　國　　110 　年　　5 　　月　　24　　日
　　　　　　　　　刑事第九庭    法　官　鍾邦久
以上正本證明與原本無異。
如不服本判決應於收受本判後20日內向本院提出上訴書狀，並應
敘述具體理由。其未敘述上訴理由者，應於上訴期間屆滿後20日
內向本院補提理由書狀（均須按他造當事人之人數附繕本）「切
勿逕送上級法院」。
  　　　　　　　　　　　　　　　書記官　黃憶筑
中　　華　　民　　國　　110 　年　　5 　　月　　24　　日
附錄本件論罪科刑法條全文：
稅捐稽徵法第41條：
（逃漏稅捐之處罰）
納稅義務人以詐術或其他不正當方法逃漏稅捐者，處5年以下有
期徒刑、拘役或科或併科新臺幣6萬元以下罰金。
稅捐稽徵法第43條：
（教唆或幫助逃漏稅捐之處罰）
教唆或幫助犯第41條或第42條之罪者，處3年以下有期徒刑、拘
役或科新臺幣6萬元以下罰金。
稅務人員、執行業務之律師、會計師或其他合法代理人犯前項之
罪者，加重其刑至二分之一。
稅務稽徵人員違反第33條規定者，處1萬元以上5萬元以下罰鍰。
商業會計法第71條：
商業負責人、主辦及經辦會計人員或依法受託代他人處理會計事
務之人員有下列情事之一者，處5年以下有期徒刑、拘役或科或
併科新臺幣60萬元以下罰金：
一、以明知為不實之事項，而填製會計憑證或記入帳冊。
二、故意使應保存之會計憑證、會計帳簿報表滅失毀損。
三、偽造或變造會計憑證、會計帳簿報表內容或毀損其頁數。
四、故意遺漏會計事項不為記錄，致使財務報表發生不實之結果
    。
五、其他利用不正當方法，致使會計事項或財務報表發生不實之
    結果。
附表一：浩晟公司「取得」不實統一發票明細表
編號 稅期 營業人 發票年月 發票號碼 銷售額 稅額 逃漏稅額 1 104年5月至6月 聚金科技企業有限公司  10406 QA00000000 930,000 46,500 0 2 104年7月至8月 聚金科技企業有限公司 10407 QU00000000 393,805 19,690 0           10407 QU00000000 372,767 18,638     10407 QU00000000 403,613 20,181     10408 QU00000000 344,972 17,249     10408 QU00000000 389,579 19,479    允立工業有限公司 10407 QU00000000 371,205 18,560     10407 QU00000000 404,989 20,249     10407 QU00000000 396,833 19,842     10408 QU00000000 335,155 16,758     10408 QU00000000 395,975 19,799    永力興鋼鐵工業有限公司 10407 QU00000000 386,615 19,331     10407 QU00000000 369,155 18,458     10408 QU00000000 372,364 18,618     10408 QU00000000 377,340 18,867     10408 QU00000000 400,088 20,004    岡燕實業有限公司 10407 QU00000000 378,748 18,937     10407 QU00000000 414,096 20,705     10408 QU00000000 371,587 18,579     10408 QU00000000 372,155 18,608     10408 QU00000000 368,152 18,408    寶鋼工業有限公司 10407 QU00000000 363,776 18,189     10407 QU00000000 404,522 20,226     10407 QU00000000 355,447 17,772     10408 QU00000000 389,000 19,450     10408 QU00000000 391,245 19,562    西武鋼鐵工業有限公司 10407 QU00000000 353,656 17,683     10407 QU00000000 361,295 18,065     10408 QU00000000 364,239 18,212     10408 QU00000000 438,095 21,905     10408 QU00000000 387,532 19,377    銘崑工業有限公司 10407 QU00000000 428,092 21,405     10407 QU00000000 361,747 18,087     10407 QU00000000 346,593 17,330     10408 QU00000000 388,391 19,420     10408 QU00000000 379,712 18,986  3 104年9月至10月 聚金科技企業有限公司 10409 RN00000000 448,022 22,401 145,824    10409 RN00000000 401,343 20,067     10409 RN00000000 484,521 24,226     10410 RN00000000 474,171 23,709     10410 RN00000000 484,684 24,234     10410 RN00000000 459,435 22,972     10410 RN00000000 459,661 22,983    宜百昱有限公司 10410 RN00000000 2,678,154 133,908     10410 RN00000000 260,000 13,000    允立工業有限公司 10410 RN00000000 524,800 26,240     10410 RN00000000 470,494 23,525     10410 RN00000000 510,007 25,500     10410 RN00000000 473,730 23,686    永力興鋼鐵工業有限公司 10410 RN00000000 480,827 24,041     10410 RN00000000 471,521 23,576     10410 RN00000000 470,439 23,522     10410 RN00000000 478,081 23,904    岡燕實業有限公司 10410 RN00000000 480,290 24,015     10410 RN00000000 477,413 23,871     10410 RN00000000 469,712 23,486     10410 RN00000000 481,703 24,085    寶鋼工業有限公司 10410 RN00000000 470,915 23,546     10410 RN00000000 468,074 23,404     10410 RN00000000 480,715 24,036     10410 RN00000000 480,176 24,009    西武鋼鐵工業有限公司 10410 RN00000000 479,142 23,957     10410 RN00000000 477,227 23,861     10410 RN00000000 465,497 23,275     10410 RN00000000 479,758 23,988    銘崑工業有限公司 10410 RN00000000 472,284 23,614     10410 RN00000000 473,645 23,682     10410 RN00000000 478,175 23,909    周全工業有限公司 10410 RN00000000 357,262 17,863     10410 RN00000000 346,989 17,349     10410 RN00000000 369,703 18,485     10410 RN00000000 355,028 17,751    丸紅興業有限公司 10410 RN00000000 349,503 17,475     10410 RN00000000 336,677 16,834     10410 RN00000000 340,935 17,047     10410 RN00000000 306,792 15,340    宏馳興業有限公司 10410 RN00000000 445,682 22,284     10410 RN00000000 436,771 21,839     10410 RN00000000 450,168 22,508    耀東工業有限公司 10410 RN00000000 357,803 17,890     10410 RN00000000 338,353 16,918     10410 RN00000000 374,949 18,747     10410 RN00000000 356,946 17,847    台江重工有限公司 10409 RN00000000 471,933 23,597     10410 RN00000000 480,213 24,011  4 104年11月至12月 聚金科技企業有限公司 10411 SG00000000 475,459 23,773 0    10411 SG00000000 476,902 23,845     10411 SG00000000 453,024 22,651     10411 SG00000000 436,992 21,850     10412 SG00000000 475,792 23,790     10412 SG00000000 476,185 23,809     10412 SG00000000 443,055 22,153    允立工業有限公司 10411 SG00000000 475,614 23,781     10411 SG00000000 476,339 23,817     10412 SG00000000 476,035 23,802     10412 SG00000000 477,334 23,867    永力興鋼鐵工業有限公司 10411 SG00000000 390,043 19,502     10411 SG00000000 401,041 20,052     10411 SG00000000 375,296 18,765     10412 SG00000000 375,629 18,781     10412 SG00000000 410,818 20,541    岡燕實業有限公司 10411 SG00000000 477,608 23,880     10411 SG00000000 476,970 23,849     10412 SG00000000 472,066 23,603     10412 SG00000000 477,910 23,895    寶鋼工業有限公司 10411 SG00000000 475,551 23,778     10411 SG00000000 476,457 23,823     10412 SG00000000 475,959 23,798     10412 SG00000000 476,928 23,846    西武鋼鐵工業有限公司 10411 SG00000000 425,537 21,277     10411 SG00000000 412,503 20,625     10412 SG00000000 450,854 22,543     10412 SG00000000 424,647 21,232    銘崑工業有限公司 10411 SG00000000 410,357 20,518     10411 SG00000000 434,837 21,742     10411 SG00000000 421,605 21,080     10412 SG00000000 425,500 21,275     10412 SG00000000 403,720 20,186    周全工業有限公司 10411 SG00000000 374,214 18,711     10411 SG00000000 361,574 18,079     10412 SG00000000 354,136 17,707     10412 SG00000000 338,548 16,927    丸紅興業有限公司 10411 SG00000000 430,583 21,529     10411 SG00000000 463,623 23,181     10412 SG00000000 439,533 21,977    宏馳興業有限公司 10411 SG00000000 456,274 22,814     10411 SG00000000 422,395 21,120     10411 SG00000000 455,386 22,769    耀東工業有限公司 10411 SG00000000 475,504 23,775     10411 SG00000000 76,412 3,821     10411 SG00000000 476,960 23,848    台江重工有限公司 10411 SG00000000 325,080 16,254     10412 SG00000000 299,421 14,971     10412 SG00000000 328,735 16,437    賀康工業有限公司 10412 SG00000000 318,146 15,907     10412 SG00000000 317,882 15,894     10412 SG00000000 317,271 15,864    高泰工業有限公司 10412 SG00000000 310,279 15,514     10412 SG00000000 315,025 15,751     10412 SG00000000 327,807 16,390  5 105年1月至2月 鈺長科技有限公司 10502 AU00000000 729,075 36,454 0 6 105年3月至4月 樺勝環保事業股份有限公司 10503 BM00000000 180,120 9,006 0 7 105年7月至8月 鈺長科技有限公司 10508 CV00000000 77,845 3,892 0 總計：     61,589,253 3,079,467 145,824 總計張數：143張                                                   
附表二：浩晟公司「開立」不實統一發票明細表
編號 稅期 營業人 發票年月 發票號碼 銷售額 稅額 幫助逃漏稅額 1 104年5月至6月 淇豐國際貿易有限公司 10406 QA00000000 930,000 46,500 0   鈺長科技有限公司 10406 QA00000000 270,000 13,500 13,500 2 104年7月至8月 淇豐國際貿易有限公司 10407 QU00000000 383,748 19,187 0    10407 QU00000000 358,131 17,907     10408 QU00000000 371,363 18,568     10408 QU00000000 351,391 17,570     10408 QU00000000 439,638 21,982    宜百昱有限公司 10407 QU00000000 356,470 17,823 0    10407 QU00000000 416,801 20,840     10408 QU00000000 391,070 19,554     10408 QU00000000 334,046 16,702     10408 QU00000000 405,715 20,286    正極興業有限公司 10407 QU00000000 415,966 20,798 0    10407 QU00000000 387,635 19,382     10408 QU00000000 391,945 19,597     10408 QU00000000 345,908 17,295     10408 QU00000000 364,210 18,210    玖証工業有限公司 10407 QU00000000 363,498 18,175 95,248    10407 QU00000000 380,781 19,038     10407 QU00000000 423,493 21,175     10407 QU00000000 390,436 19,522     10408 QU00000000 346,759 17,338    暔台工業有限公司 10407 QU00000000 435,920 21,796 0    10407 QU00000000 355,895 17,795     10408 QU00000000 357,857 17,893     10408 QU00000000 329,318 16,466     10408 QU00000000 425,578 21,279    永達亨有限公司 10407 QU00000000 324,678 16,234 92,146    10407 QU00000000 356,054 17,803     10408 QU00000000 354,067 17,703     10408 QU00000000 431,004 21,550     10408 QU00000000 377,111 18,856    銘鋒工業有限公司 10407 QU00000000 418,123 20,906 0    10407 QU00000000 328,957 16,448     10408 QU00000000 428,767 21,438     10408 QU00000000 338,679 16,934     10408 QU00000000 391,025 19,551  3 104年9月至10月 淇豐國際貿易有限公司 10409 RN00000000 395,771 19,789 0    10409 RN00000000 392,543 19,627     10409 RN00000000 395,866 19,793     10410 RN00000000 435,679 21,784     10410 RN00000000 474,171 23,709     10410 RN00000000 484,684 24,234     10410 RN00000000 479,685 23,984     10410 RN00000000 459,661 22,983    宜百昱有限公司 10409 RN00000000 454,697 22,735 0    10409 RN00000000 414,079 20,704     10409 RN00000000 464,464 23,223     10410 RN00000000 478,447 23,922     10410 RN00000000 479,414 23,971     10410 RN00000000 487,100 24,355     10410 RN00000000 454,848 22,742    正極興業有限公司 10410 RN00000000 443,750 22,188 0    10410 RN00000000 469,096 23,455     10410 RN00000000 490,555 24,528     10410 RN00000000 472,897 23,645    玖証工業有限公司 10410 RN00000000 487,816 24,391 92,560    10410 RN00000000 430,142 21,507     10410 RN00000000 456,697 22,835     10410 RN00000000 476,541 23,827    暔台工業有限公司 10410 RN00000000 454,944 22,747 0    10410 RN00000000 452,152 22,608     10410 RN00000000 467,449 23,372     10410 RN00000000 450,770 22,539    永達亨有限公司 10410 RN00000000 474,188 23,709 93,318    10410 RN00000000 441,582 22,079     10410 RN00000000 476,096 23,805     10410 RN00000000 474,505 23,725    銘鋒工業有限公司 10410 RN00000000 328,957 16,448 0    10410 RN00000000 428,767 21,438     10410 RN00000000 338,679 16,934     10410 RN00000000 391,025 19,551    懋發企業有限公司 10409 RN00000000 382,122 19,106 0    10409 RN00000000 474,473 23,724     10410 RN00000000 476,692 23,835    勝川興業有限公司 10410 RN00000000 444,884 22,244 0    10410 RN00000000 453,514 22,676     10410 RN00000000 435,073 21,754    穩統工業有限公司 10410 RN00000000 424,903 21,245 0    10410 RN00000000 398,614 19,931     10410 RN00000000 415,207 20,760    正極興業有限公司大寮分公司 10410 RN00000000 493,177 24,659 0    10410 RN00000000 458,014 22,901  4 104年11月至12月 淇豐國際貿易有限公司 10411 SG00000000 446,334 22,317 0    10411 SG00000000 452,985 22,649     10411 SG00000000 403,291 20,165     10411 SG00000000 428,694 21,435     10412 SG00000000 453,614 22,681     10412 SG00000000 457,070 22,853     10412 SG00000000 375,332 18,767     10412 SG00000000 411,828 20,591    宜百昱有限公司 10411 SG00000000 476,548 23,827 0    10411 SG00000000 476,680 23,834     10411 SG00000000 458,955 22,948     10411 SG00000000 435,598 21,780     10412 SG00000000 475,466 23,773     10412 SG00000000 475,852 23,793     10412 SG00000000 438,808 21,940    正極興業有限公司 10411 SG00000000 477,985 23,899 0    10411 SG00000000 475,063 23,753     10412 SG00000000 475,621 23,781     10412 SG00000000 476,293 23,815    玖証工業有限公司 10411 SG00000000 476,500 23,825 95,257    10411 SG00000000 474,364 23,718     10412 SG00000000 477,015 23,851     10412 SG00000000 477,250 23,863    暔台工業有限公司 10411 SG00000000 476,158 23,808 0    10411 SG00000000 476,280 23,814     10411 SG00000000 476,648 23,832     10411 SG00000000 476,577 23,829    永達亨有限公司 10411 SG00000000 476,056 23,803 95,214    10411 SG00000000 476,608 23,830     10412 SG00000000 475,484 23,774     10412 SG00000000 476,147 23,807    銘鋒工業有限公司 10411 SG00000000 476,595 23,830 0    10411 SG00000000 475,214 23,761     10412 SG00000000 475,891 23,795     10412 SG00000000 477,061 23,853    懋發企業有限公司 10411 SG00000000 441,728 22,086 0    10411 SG00000000 464,457 23,223     10412 SG00000000 427,813 21,391    勝川興業有限公司 10411 SG00000000 450,806 22,540 0    10412 SG00000000 428,339 21,417     10412 SG00000000 454,414 22,721    穩統工業有限公司 10411 SG00000000 410,749 20,537 0    10411 SG00000000 414,990 20,750     10412 SG00000000 412,663 20,633    正極興業有限公司大寮分公司 10411 SG00000000 476,288 23,814 0    10412 SG00000000 475,149 23,757    宗錸工業有限公司 10412 SG00000000 476,010 23,801 0    10412 SG00000000 476,806 23,840    達駿工業有限公司 10411 SG00000000 477,206 23,860 0    10411 SG00000000 474,675 23,734  5 105年1月至2月 泰興砂石有限公司 10502 AU00000000 700,000 35,000 35,000 6 105年5月至6月 聚金科技企業有限公司 10505 CD00000000 3,047,616 152,381 0    10505 CD00000000 1,714,284 85,714    樺勝環保事業股份有限公司 10506 CD00000000 116,544 5,827 9,982    10506 CD00000000 83,104 4,155    杰拓能源實業股份有限公司 10506 CD00000000 585,000 29,250 29,250 7 105年7月至8月 杰拓能源實業股份有限公司 10507 CV00000000 370,500 18,525 18,525 總計：     64,557,433 3,227,872 670,000 總計張數：140張        

【卷宗名稱對照表】
編號 卷宗名稱 簡稱 一 財政部高雄國稅局刑事案件告發資料卷夾-涉案證據卷一 證據卷一 二 財政部高雄國稅局刑事案件告發資料卷夾-涉案證據卷二 證據卷二 三 財政部高雄國稅局刑事案件告發資料卷夾-涉案證據卷三 證據卷三 四 財政部高雄國稅局刑事案件告發資料卷夾-涉案證據卷四 證據卷四 五 臺灣高雄地方檢察署一０八年度他字第三五０六號偵查卷宗 他卷 六 臺灣高雄地方檢察署一０八年度偵字第一二五四七號偵查卷宗 偵一卷 七 臺灣臺南地方檢察署一０八年度偵字第一四五四八號偵查卷宗 偵二卷 八 臺灣臺南地方法院一０九年度訴字第一四０六號刑事卷宗 本院卷